臺灣板橋地方法院民事判決　九十年度訴字第六二五號
　　原　　　告　金順佶精機股份有限公司
　　法定代理人　丁○○
　　訴訟代理人　甲○○
　　被　　　告　祥大齒輪股份有限公司
　　法定代理人　丙○○
　　訴訟代理人　乙○○
右當事人間請求給付貨款事件，本院判決如左：
    主    文
被告應給付原告新台幣肆拾玖萬肆仟肆佰捌拾參元，及自民國九十年一月十日起至清
償日止，按年息百分之五計算之利息。
原告其餘之訴駁回。
訴訟費用由被告負擔五分之四，餘由原告負擔。
本判決第一項於原告以新台幣壹拾陸萬伍仟元為被告供擔保後，得假執行；但被告如
於假執行程序實施前，以新台幣肆拾玖萬肆仟肆佰捌拾參元為原告預供擔保後，得免
為假執行。
原告其餘假執行之聲請駁回。
    事    實
甲、原告方面：
  壹、聲明：
    一、被告應給付原告新台幣（下同）六十二萬零四百八十三元。
    二、願供擔保宣告假執行。
  貳、陳述：
    一、緣被告於民國八十九年二月間向原告定作零件一批（以下簡稱系爭零件）（
        零件種類共計十三類），總金額為九十二萬零四百八十三元，原告於八十九
        年三月依約交付製作完成之零件予被告所指示之訴外人全用工業有限公司（
        以下簡稱全用公司），然被告除於八十九年七月三十一日支付三十萬元外，
        其餘六十二萬零四百八十三元迄今未付，屢經催討，被告一再拖延，之後避
        而不談。原告遂於八十九年十二月一日寄發存證信函再次催討，被告仍置之
        不理。爰起訴請求被告給付上開金額之承攬報酬。
    二、對被告答辯之陳述：
    （一）原告共施作十三類零件交付被告所指示之訴外人全用公司，其中部分零件
          確有瑕疵。有瑕疵之零件分別為估價單編號三（零件品名為ＮＯ．０７－
          ４９）、編號六（零件品名為ＮＯ．１０－１１）、編號九（零件品名為
          Ｎ０．１０－１０）所示三類零件，原告找訴外人全用公司，訴外人全用
          公司則表示已經變更設計，並處理完畢，系爭零件款項亦已支付被告。
    （二）估價單編號三、六、九所示三類零件，被告各定作二十件，連同其餘零件
          ，全部零件於八十九年三月十八日交付予被告所指定之訴外人全用公司，
          嗣於同年四月二十二日接獲被告通知，表示估價單編號三、六、九所示三
          類零件有瑕疵，諸如第九類機械零組件螺絲孔鑽反面情事、第六類機械總
          件四角孔有一處未加工及有部分螺絲孔未加工等。原告接獲通知當時，估
          價單編號六、九所示兩種零件（各二十件）中尚各有十二件仍在台灣未運
          至大陸，原告乃於翌日（同年四月二十三日），至訴外人全用公司處取回
          前開尚未運至大陸之編號六、九所示零件中各八件（共計十六件）予以修
          補，同年月二十四日修補完畢即送還訴外人全用公司，修補約六小時即完
          成。至於估價單編號六、九所示零件其餘各十二件（共計二十四件）則因
          已運至大陸，故該部分是由訴外人全用公司在大陸自行修改，據悉亦僅數
          小時即處理完竣，並非被告所抗辯耗費人力、物力甚夥。另估價單編號三
          所示零件，因精準度夠，毋庸修改，並非瑕疵，只是沒有加工到，只要再
          修改即可。
    （三）原告所交付之系爭零件，訴外人全用公司已於八十九年四月三十日給付款
          項予被告，並無扣款或拒付貨款情事。被告所辯原告提供之機械零組件因
          有瑕疵而遭全用公司扣款，並非實在。
    （四）訴外人全用公司已提出對被告之扣款清單，可依據該扣款清單為準，訴外
          人全用公司對於被告之扣款除了原告所承攬的系爭零件部分有瑕疵外，尚
          包括被告自己所承作訴外人全用公司的物品，但被告故意將兩者混在一起
          。
    （五）對於證人王銘德所證述系爭該批零件，除了估價單編號三、六、九所示各
          二十件零件有瑕疵外，尚有估價單編號二《零件品名為位移板（Ｗ－０７
          －４９》、編號四《零件品名為沖床臺板（Ｗ－１０－１２）》、編號五
          《零件品名為Ｗ－０８－５２》所示零件，亦有瑕疵等情，並無意見。
三、證據：提出統一發票影本三張、存證信函影本一件、估價單影本一件、經濟部公
          司執照影本一件、托運單影本一件，並聲請訊問證人全用公司經理王銘德
          。
乙、被告方面：
  壹、聲明：請求判決：
    一、駁回原告之訴。
    二、如受不利判決，願提供擔保，請准免假執行。
  貳、陳述：
    一、被告於八十九年二月間向原告訂購機械零件一批，雙方約定須按設計圖之樣
        式施作，並限定於八十九年三月十八日以前交貨，以便裝船運至大陸，且告
        知該批零件業主係訴外人全用公司所購買，欲運送至大陸設廠組裝，若零件
        有誤，因大陸無機台設備無法修復，故零件式樣上不得有誤。嗣該批零件由
        原告經被告指示直接交付予全用公司於八十九年三月十八日運送至大陸後，
        始發覺該批零件竟有達總價三分之二之零件未依照設計圖樣式施作，致使全
        用公司無法用以組裝機器。被告經訴外人全用公司於八十九年四月間告知上
        開瑕疵後，乃於八十九年五月二十二日以傳真方式請求原告修補瑕疵，詎料
        原告置之不理，致訴外人全用公司自行修補後，轉向被告要求損害賠償，並
        拒付被告承攬報酬。
    二、兩造就本件系爭零件訂購之法律關係為承攬契約關係，是以承攬人即原告就
        承攬工作之完成須符合約定之品質，及無減少或滅失價值或不適於通常或約
        定使用之瑕疵，是原告依承攬契約之約定，本應按照設計圖而施作機械零件
        ，未料，原告就其中三樣大型零件即估價單上編號第三、六、九類之零件（
        金額佔總承攬報酬三分之二），未依設計圖而施作，致使原告所交付訴外人
        全用公司之承攬工作物有瑕疵，則係因可歸責於原告之事由，而致使其給付
        有瑕疵之工作物，被告自得依據民法第四百九十五條第一項規定對原告請求
        損害賠償。且此情形亦屬於不完全給付，該不完全給付乃屬於可補正之情形
        ，應依據民法第二百二十七條準用民法第二百三十二條給付遲延之規定。惟
        上開零件被告於向原告為定作之指示時，即告知須按設計圖施作，不得有誤
        ，否則因運送至大陸，將來無法修補。無奈原告仍我行我素，未照設計圖施
        作，嗣經訴外人全用公司通知被告系爭零件有瑕疵，無法組裝機器，經被告
        通知原告修改系爭有瑕疵之零件，詎原告置之不理，終致訴外人全用公司自
        行修補系爭有瑕疵之零件，且拒付對被告應付之承攬報酬，並轉向被告要求
        損害賠償，該遲延之給付既經訴外人全用公司自行修補，原告即使日後欲補
        正，然對被告亦無利益可言，是被告自得拒絕原告之補正，並得請求賠償因
        不履行而生之損害。
    三、訴外人全用公司嗣向被告請求賠償金額，即其自行修補系爭有瑕疵之零件所
        支出之費用，計僱用日籍之技術人員六個月，每月薪資二十萬元及機械程式
        變更設計費用一百二十萬元，合計二百四十萬元，上開支出之費用自屬被告
        所得請求原告因不履行而生之損害，且由於上開損害賠償請求權和原告之承
        攬報酬請求權既然同屬於金錢之債，並均屆清償期，是被告自得爰引民法第
        三百三十四條規定，主張以上開損害賠償請求權和原告之承攬報酬請求權互
        為抵銷，因此，被告對原告業已不負給付承攬報酬之義務。
    四、(1)估價單編號三所示零件二十件，其有鑽孔位置錯誤之瑕疵，為原告所自承
          ，雖原告有進行修補，惟僅修補一部分，另外一部分已運送至大陸，故未
          予修補。原告所提出之托運單僅得證明有托運之事實，無法證實原告有修
          補上開瑕疵。
        (2)估價單編號六所示零件二十件，有「四角孔有四處未加工」及「部分螺絲
          孔未加工」之瑕疵，為原告所自承，原告僅就其中八件予以修補，其餘十
          二件由訴外人全用公司修補。
        (3)估價單編號九所示零件二十件，有「螺絲孔鑽反面」之瑕疵，不符合約定
          之型式，既已鑽反面，如何予以修補？原告只修補第九類機械零件中之八
          件進行修補，其餘十二件係由訴外人全用公司修補。
        準此，原告所致之瑕疵有可修補，亦有不能修補之情況，然因該零組件均係
        機器之零件之一，若有一項不能修補之瑕疵，將致使整台機器無法使用，不
        但致使被告不能對訴外人全用公司履行債務而遭全用公司拒付貨款，且須對
        訴外人全用公司負擔日籍技師至大陸維修期間之費用及修改機器程式費用。
        是以上開費用自得為被告向原告請求之給付不能損害賠償請求權。
    五、已運至大陸之瑕疵零件，並非花數小時即可處理完竣
        縱退萬步言，即便上開瑕疵均屬於可修補之瑕疵，然因原告於該批零組件在
        台灣時，不及時履行修補義務，至該批零組件運至大陸訴外人全用公司時，
        因大陸並無修補該批零組件之母機設備，勢必無法進行修補，是原告所云花
        數小時即可處理完竣，顯係子虛烏有。
    六、訴外人全用公司並未交付貨款予被告
        原告於九十年五月八日之準備書狀中主張「全用公司已於八十九年四月三十
        日給付被告，並無扣款或拒付貨款情事」云云。就上開有利於原告之事實，
        原告自須負舉證之責。事實上，被告因原告製作之零件有瑕疵，致使全用公
        司運至大陸無法組裝，全用公司進而拒付被告貨款，且向被告要求賠償僱用
        日籍技術人員至大陸維修期間之費用及機械程式變更設計費用。又訴外人全
        用公司自此即不向被告訂製零件，八十七年三月份以後的貨款訴外人全用公
        司都押著未付，八十八年十二月間才付八十八年四至七月份的貨款。
    八、對證人王銘德所證述系爭該批零件，除了估價單編號三、六、九所示各二十
        件零件有瑕疵外，尚有估價單編號二《零件項目為位移板（Ｗ－０７－４９
        》、編號四《零件項目為沖床臺板（Ｗ－１０－１２）》、編號五《零件項
        目為Ｗ－０８－５２》所示零件，亦有瑕疵等語，並無意見。
  參、證據：提出錄音帶及譯文各一件、傳真影本一件、經濟部公司執照影本一件，
            並聲請訊問證人王銘德。
    理    由
一、本件原告起訴主張：被告於八十九年二月間向原告定作系爭零件一批，總計九十
    二萬零四百八十三元，被告除於八十九年七月三十一日支付三十萬元外，其餘六
    十二萬零四百八十三元，迄今未付，屢經催討，均置之不理，爰依據承攬報酬請
    求權，請求被告給付如訴之聲明第一項所示金額之承攬報酬等情。
    被告則以：其向原告訂購系爭零件一批，惟雙方言明須按設計圖之樣式施作，約
    定於八十九年三月十八日以前交貨，以供業主訴外人全用公司裝船運至大陸設廠
    組裝，若零件有誤，因大陸無機台設備無法修復，故零件式樣上不得有誤。嗣該
    批零件完成後，被告指示原告於八十九年三月十八日直接交付予全用公司。然於
    部分零件先行運送大陸後，訴外人全用公司發覺原告就其中三樣大型零件即估價
    單上編號第三、六、九類所示零件（金額佔總承攬報酬三分之二），未依設計圖
    而施作，致使原告所交付訴外人全用公司之承攬工作物有瑕疵，則此因可歸責於
    原告之事由，致其給付有瑕疵之工作物，屬於不完全給付。被告經訴外人全用公
    司告知上開瑕疵後，被告遂即通知原告修補尚未運送至大陸之第六類零件八件及
    第九類零件八件之瑕疵，原告嗣確有修補該等零件瑕疵完畢，惟尚有其他已經運
    送至大陸之零件瑕疵尚未修補，被告乃於八十九年五月二十二日以傳真方式請求
    原告修補瑕疵，詎原告置之不理，致訴外人全用公司自行修補零件之瑕疵，且拒
    付對被告應付之承攬報酬，並轉向被告要求損害賠償。爰對原告主張民法第四百
    九十五條第一項之損害賠償請求權。又原告上開給付構成亦不完全給付，且瑕疵
    既經訴外人全用公司自行修補，原告即使日後欲補正，然對被告亦無利益可言，
    是被告自得拒絕原告之補正，並得請求賠償因不履行而生之損害。訴外人全用公
    司嗣向被告請求賠償金額，即其自行修補系爭有瑕疵之零件所支出之費用，計僱
    用日籍之技術人員六個月，每月薪資二十萬元及機械程式變更設計費用一百二十
    萬元，合計二百四十萬元，上開支出之費用自為被告所得請求原告因不履行而生
    之損害，且由於上開損害賠償請求權和原告之承攬報酬請求權既然同屬於金錢之
    債，並均屆清償期，被告抗辯以上開損害賠償請求權和原告之承攬報酬請求權互
    為抵銷，因此，被告對原告業已不負給付承攬報酬之義務等語，資為抗辯。
二、本件被告於八十九年二月間向原告定作系爭零件一批，總計九十二萬零四百八十
    三元，原告於定作時表明該批零件係業主訴外人全用公司向原告所訂，言明於八
    十九年三月十八日由原告指示直接將完成之零件送交訴外人全用公司，訴外人全
    用公司於該日將部分零件運送大陸，尚有部分零件未運至大陸，嗣訴外人全用公
    司發現已運至大陸之部分零件有瑕疵，乃通知被告，被告遂於八十九年四月二十
    二日通知原告修補，原告於翌日（八十九年四月二十三日）將尚未運至大陸的零
    件中如估價單編號六、九所示兩類零件各八件取回修補完畢後，於八十九年四月
    二十四日送交訴外人全用公司。惟其餘已運至大陸之零件中，尚有估價單編號二
    《零件品名為位移板（Ｗ－０７－４９）》、編號四《零件品名為沖床臺板（Ｗ
    －１０－１２）》、編號五《零件品名為Ｗ－０８－５２》所示零件，亦分別有
    「側邊３－Ｍ６螺孔未加工」、「臺板上固定Ａ部毛邊用的２－Ｍ４螺孔加工錯
    誤」、「Ｍ４孔未加工」之瑕疵，及編號六零件二十件中之十二件有「一個Ｍ１
    ０螺絲用沈孔打錯」、「固定二分割用的４－Ｍ５螺絲少打三個」、「臺板尚二
    分割開合擺臂用的方孔未加工」等瑕疵，暨編號九零件二十件中之十二件有「５
    －Ｍ１０螺絲用沈打反」、「４φ１８光孔位置打錯」之瑕疵。因原告無法至大
    陸地區修補前開零件瑕疵，而由訴外人全用公司自行修補完畢，暨被告已於八十
    九年七月三十一日支付原告三十萬元承攬報酬之事實，為兩造所不爭執，並有估
    價單影本一件、發票影本二紙、證人王銘德之證述（見本院九十年六月五日言詞
    辯論筆錄），及訴外人全用公司所提出之對被告扣款清單影本一紙在卷可稽，該
    部分之事實，自堪信為真實。
三、本件爭執之要點乃在於：(1)除前開兩造所不爭執之估價單編號二、四、五、六、
    九所示零件有瑕疵外，估價單編號三所示零件《零件品名為Ｗ－０７－４９》是
    否亦為有瑕疵之零件？(2)原告交付被告有瑕疵之零件，被告依據民法第四百九十
    五條第一項規定對原告請求損害賠償，是否有理？(3)被告抗辯以其對原告之損害
    賠償請求權與原告之承攬報酬請求權，互為抵銷，則原告所得請求之承攬報酬請
    求權與被告對原告之損害賠償請求權，於何金額範圍內，得予抵銷？茲就上述兩
    造爭執要點，分別說明如后：
  （一）關於第一點爭執要點─估價單編號三所示零件《零件品名為Ｗ－０７－４９
        》是否亦有瑕疵：
      (1)按承攬人完成工作，應使其具備約定之品質及無減少或滅失價值或不適於通
        常或約定使用之瑕疵，民法第四百九十二條定有明文，此即承攬人物之瑕疵
        擔保責任。查本件被告抗辯估價單編號三所示零件《零件品名為Ｗ－０７－
        ４９》亦有瑕疵，而原告對於估價單編號三所示零件有「兩側長槽未加工」
        缺失之事實，於本院自認在卷（見本院九十年十二月二十五日言詞辯論筆錄
        ），其雖表示：「此並非瑕疵，只是沒有加工到，只要再修改即可」（見本
        院九十年五月八日言詞辯論筆錄）。然兩造既約定原告應依照設計圖製作零
        件，為雙方所不爭執，並有原告所提出之設計圖影本附卷足證，原告復自認
        估價單編號三所示零件確有「兩側長槽未加工」之缺失存在，則原告交付被
        告之如估價單編號三所示零件顯然未具備兩造所約定之品質。
      (2)另證人即訴外人全用公司經理王銘德對於估價單編號三所示零件具有瑕疵乙
        節，亦於本院到庭結證證稱：「這批貨都是我們全用公司訂的，估價單編號
        二、三、四、五、六、九號所示零件都有點問題，．．．之後由是我們在大
        陸時，自行組裝後發生問題自行修復，．．．」等語於卷，此有本院九十年
        六月五日言詞辯論筆錄附卷足憑。
      (3)再依據證人即全用公司員工高桂英本院所提出之全用公司對被告之扣款清單
        （附於本院審理卷第七十一頁正面）所示，估價單編號三所示零件《零件品
        名為Ｗ－０７－４９》亦即為扣款清單序號五所示零件，依據扣款清單所載
        ，有「兩側長槽未加工」之零件缺失，亦有證人高桂英所提出之訴外人全用
        公司對被告扣款清單一份可證。
      (4)依上各點所示，估價單編號三所示零件存有瑕疵之事實甚明，是被告抗辯原
        告所交付之估價單編號三所示零件亦有瑕疵等語，堪予採信。原告所稱此非
        屬瑕疵云云，洵無可取。
  （二）關於第二點爭點─因原告交付被告有瑕疵之零件，被告得否依據民法第四百
        九十五條第一項規定，對原告請求損害賠償：
      (1)按因可歸責於承攬人之事由，致工作發生瑕疵者，定作人除依前二條之規定
        ，請求修補或解除契約，或請求減少報酬外，並得請求損害賠償。民法第四
        百九十五條第一項著有規定。又因可歸責於承攬人之事由，致工作發生瑕疵
        者，定作人除依民法第四百九十三條或第四百九十四條之規定，請求修補，
        或解除契約，或請求減少報酬外，並得請求損害賠償，亦民法第四百九十五
        條定有明文。準此規定，祇須因可歸責於承攬人之事由，致工作發生瑕疵，
        定作人除得依民法第四百九十三條或第四百九十四條規定，請求修補或解除
        契約或請求減少報酬外，並得捨此逕行請求損害賠償，或與修補、解約、減
        酬併行請求，為此損害賠償之請求時，原無須踐行民法第四百九十三條第一
        項所定請求修補之程序，此觀該條項所定工作有瑕疵不以承攬人有過失為要
        件，而民法第四百九十五條限於因可歸責於承攬人之事由致工作發生瑕疵者
        ，始有其適用之法意自明，且依民法第四百九十五條所定「並得請求損害賠
        償」之文義觀之，亦應為相同之解釋（最高法院七十六年度台上字第一九五
        四號裁判要旨參照）。次按承攬人完成之工作，應使其具備約定之品質，及
        無減少或滅失其價值，或不適於通常或約定使用之瑕疵，民法第四百九十二
        條定有明文。此項承攬人之瑕疵擔保責任係無過失責任，不以承攬人具有過
        失為必要，亦不因定作人另委有監工之人，而得減輕或免除其責任。若因可
        歸責於承攬人之事由，致工作發生瑕疵，則亦發生不完全給付之問題，此時
        定作人除得請求修補或解除契約或請求減少報酬外，並得請求損害賠償（民
        法第四百九十五條），且不以承攬契約經解除為要件（最高法院八十三年度
        台上字第九００號裁判意旨參照）。
      (2)查本件原告依據被告之指示所直接交付予訴外人全用公司之系爭零件一批，
        就其中估價單編號二所示零件，有「側邊３－Ｍ６螺孔未加工」之瑕疵，編
        號三所示零件有「兩側長槽未加工」之瑕疵，編號四所示零件有「臺板尚固
        定Ａ部毛邊用的２－Ｍ４螺孔加工錯誤」之瑕疵，編號五所示零件有「Ｍ４
        孔未加工」之瑕疵，編號六所示零件有「一個Ｍ１０螺絲用沈孔打錯」、「
        固定二分割用的４－Ｍ５螺絲少打三個」、「臺板上二分割開合擺臂用的方
        孔未加工」等瑕疵，編號九所示零件有「５－Ｍ１０螺絲用沈打反」、「４
        φ１８光孔位置打錯」之瑕疵，除估價單編號三所示零件有瑕疵已如前述外
        ，其餘之零件瑕疵亦均為原告所是認，復有訴外人全用公司所提出之扣款清
        單影本一紙足徵。前開零件之瑕疵均係因原告未完全依據被告所交付之設計
        圖施作所造成，顯係可歸責於承攬人即原告之事由所致，且被告因原告所交
        付之系爭零件有瑕疵致遭訴外人全用公司扣款索賠，亦據證人即全用公司經
        理王銘德到庭證述屬實（見本院九十年六月五日言詞辯論筆錄），並有前開
        扣款清單一紙為憑，則揆諸前開說明，本件被告援引民法第四百九十五條第
        一項規定，而對原告請求損害賠償，自屬正當。
      (3)另本件被告經訴外人全用公司告知有瑕疵而發現瑕疵之時間為八十九年四月
        二十二日，旋通知原告前去取回尚未運送至大陸之瑕疵零件以修補，此為原
        告所自承，故被告發現瑕疵之時間為八十九年四月二十二日。而被告係於九
        十年四月十九日本院言詞辯論期日當庭對原告遞交答辯狀主張民法第四百九
        十五條第一項之損害賠償請求權，並經原告訴訟代理人當庭收受，有被告前
        開答辯狀附卷可稽，則被告行使其民法第四百九十五條第一項之損害賠償請
        求權之時間，尚未超過民法第五百十四條之一年除斥期間，附此敘明。
      (4)原告對被告主張之承攬報酬請求權與被告對原告主張之損害賠償請求權，既
        均為金錢債權，且均屆清償期，則被告主張互相抵銷，即為正當。
  （三）關於第三點爭點─被告抗辯以其對原告之損害賠償請求權與原告之承攬報酬
        請求權，互為抵銷，則原告所得請求之承攬報酬請求權與被告對原告之損害
        賠償請求權，於何金額範圍內，得互相抵銷
      (1)按承攬契約之定作人，有給付承攬人報酬之義務，承攬人自得於工作完成時
        ，請求定作人支付報酬。至承攬人完成工作有瑕疵者，定作人得定期請求修
        補，如承攬人不依期修補或拒絕修補，或其瑕疵不能修補者，定作人得請求
        減少報酬，如因可歸責於承攬人之事由，致工作發生瑕疵者，定作人並得請
        求損害賠償（最高法院五十三年度台上字第三０三一號裁判要旨參照）。本
        件原告完成系爭零件一批後，於八十九年三月十八日將系爭零件一批直接交
        付予被告所指示之訴外人全用公司，此為兩造所不爭執（並見被告九十年四
        月十九日民事答辯狀第二頁），則原告既已依約完成系爭零件一批，並交付
        於被告所指示交付之訴外人全用公司，揆諸前開說明，雖原告所給付之工作
        物有瑕疵，其仍得依據民法第四百九十條、第五百零五條第一項規定，請求
        被告給付承攬報酬，故原告主張被告應給付積欠之承攬報酬六十二萬零四百
        八十三元，乃屬有據。
      (2)惟被告得對原告主張民法第四百九十五條第一項損害賠償請求權，已如前述
        。依據訴外人全用公司於本院所提出之扣款清單影本所載，被告因原告所交
        付之系爭零件有瑕疵而遭訴外人全用公司扣款十二萬六千元，證人王銘德亦
        證述訴外人全用公司確實因此對被告扣款等語在卷。原告所稱全用公司已給
        付被告系爭零件之款項、及全用公司對被告之前開扣款除因系爭零件瑕疵而
        扣款外尚包括其他非與本件系爭零件有關之扣款在內云云，均未舉證證明之
        ，非足採信。
      (3)關於被告所得對原告主張抵銷之金額為如何乙節，被告雖辯稱訴外人全用公
        司向被告請求賠償金額為二百四十萬元（包括僱用日籍之技術人員六個月，
        每月薪資二十萬元及機械程式變更設計費用一百二十萬元，合計二百四十萬
        元），而以該二百四十萬元之金額主張抵銷云云，然其對於訴外人全用公司
        對渠公司請求二百四十萬元該點，並未提出任何證據以實其說，且依據訴外
        人全用公司所提出對被告之扣款清單所示，總扣款金額僅為十二萬六千元，
        並非二百四十萬元。因此，被告對原告主張抵銷，於十二萬六千元之範圍內
        ，為有理由，逾此範圍之抵銷抗辯，則無理由。
      (4)依上，原告得對被告請求之承攬報酬為六十二萬零四百八十三元，被告對原
        告所得請求之損害賠償金額為十二萬六千元，經被告以該金額對原告主張抵
        銷後，被告尚應給付原告四十九萬四千四百八十三元（000000 -  000000 =
        494483）。
四、從而，本件原告請求被告給付承攬報酬六十二萬零四百八十三元，其請求於四十
    九萬四千四百八十三元之範圍內，及自支付命令狀繕本送達翌日（即九十年一月
    十日）起至清償日止，按年息百分之五計算之法定遲延利息，為有理由。逾此範
    圍之請求，則屬無據，應予駁回。
五、假執行之宣告：
    兩造陳明願供擔保，聲請宣告假執行或免為假執行，暨原告勝訴部分，經核無不
    合，爰分別酌定相當之擔保金額宣告之。至於原告敗訴部分，其假執行之聲請，
    失所附麗，應予駁回。
六、因本案事證已臻明確，兩造其餘主張陳述及所提之證據，均毋庸再予審酌，附此
    敘明。
七、結論：原告之訴為一部有理由，一部無理由，依民事訴訟法第七十九條，第三百
    九十條第二項、第三百九十二條，判決如主文。
中　　　華　　　民　　　國　　九十一　　年　　　三　　　月　　二十一　　日
                                臺灣板橋地方法院民事第四庭
~B法　　　官　陳翠琪
右為正本係照原本作成
如對本判決上訴，須於判決送達後廿日內向本院提出上訴狀
中　　　華　　　民　　　國　　九十一　　年　　　三　　　月　　二十二　　日
~B法院書記官　陳蒼仁
